臺灣高等法院臺中分院刑事判決　　　　　　　　九十二年度上更(一)字第二九六號
　　上　訴　人
　　即　被　告　戊○○
　　選任辯護人　張淑琪
右上訴人即被告因強盜等案件，不服臺灣臺中地方法院九十一年度訴緝字第五六一號
，中華民國九十二年五月十九日第一審判決（起訴案號：臺灣臺中地方法院檢察署八
十九年度偵字第九八六二號；移
字第四八六、四八七號），提起上訴，判決後經最高法院發回更審，本院判決如左：
      主  文
上訴駁回。
      事  實
一、戊○○曾二次因違反麻醉藥品管理條例案件，分別經臺灣彰化地方法院判處有期
    徒刑六月，及臺灣臺北地方法院判處有期徒刑七月確定，嗣經裁定定其執行刑為
    有期徒刑一年（指揮書執行期間自民國八十五年八月三日至八十六年七月三日）
    。又因違反槍砲彈藥刀械管制條例等案件，經臺灣彰化地方法院判處有期徒刑一
    年四月確定（指揮書執行期間自八十六年七月四日至八十七年十一月三日）。再
    因搶奪等案件，經臺灣彰化地方法院判處有期徒刑一年二月確定（指揮書執行期
    間自八十七年十一月四日至八十九年一月三日）。上開案件接續執行後，於八十
    七年七月六日縮短刑期假釋出獄（至八十八年十一月六日始假釋期滿），其明知
    手槍、子彈及爆裂物均係管制物品，未經許可不得持有、寄藏，竟於假釋期間內
    之民國八十七年十一月間，在彰化縣員林鎮○○路附近，收受其年籍資料不詳友
    人「丙○○」之託，代為寄藏如附表編號(一)至(四)扣案物品欄所示之手槍、子彈、
    爆裂物，並分別藏放於附表所示之查獲地點。
二、戊○○因違反毒品危害防制條例案件，另案遭通緝中，為籌措逃亡費用，遂另行
    起意，與林宗龍（業經本院另案判處有期徒刑七年六月，現於最高法院審理中）
    均意圖為自己不法之所有，並基於共同犯意聯絡及行為分擔，於八十八年九月二
    十九日六時三十分許，至臺中市○○路○段四十八之三號「茂興電腦科技公司」
    （以下簡稱茂興公司），推由戊○○持先前寄藏如附表編號(二)所示之制式手槍（
    未含有子彈），抵住該公司之負責人甲○○之身體，並稱「兄弟要跑路，拿些錢
    來花花」等語，林宗龍亦在旁附和稱「老闆賺不少錢，拿一些來花花」等語脅迫
    ，至使甲○○不能抗拒，為避免戊○○、林宗龍進一步加以傷害，乃將店內之現
    金新臺幣（以下同）一萬元，交予戊○○、林宗龍，戊○○取得一萬元後，始與
    林宗龍先後離去，且將其中三千五百元分與林宗龍。嗣於八十八年十月五日二十
    三時二十分許，林宗龍駕車行經臺中市○○路與光復路之交岔路口，為警逮捕，
    而查悉上情。戊○○則分別於如附表所示之查獲時間、地點為警查獲，並分別扣
    得如附表所示之扣案物品。
三、案經臺中市警察局第一分局報請臺灣臺中地方法院檢察署檢察官偵查起訴暨台灣
    彰化地方法院檢察署檢察官移送併辦。
      理  由
壹、證據能力方面：
一、按被告以外之人於審判外之陳述，除法律有規定者外，不得作為證據，九十二年
    九月一日修正施行刑事訴訟法第一百五十九條雖定有明文，然中華民國九十二年
    一月十四日修正通過之刑事訴訟法施行前，已繫屬於各級法院之案件，其以後之
    訴訟程序，應依修正刑事訴訟法終結之。但修正刑事訴訟法施行前已依法定程序
    進行之訴訟程序，其效力不受影響，刑事訴訟施行法第七條之三亦定有明文。故
    本件被告以外之人於審判外之陳述，如於原審依修正前之刑事訴訟法規定，踐行
    審理程序，即應有證據能力。
二、查本件證人徐進盛、蔡倍松、被害人甲○○於警訊中之陳述，雖屬審判外之陳述
    ，然本院前審已依舊法進行訴訟程序，將上開供詞提示與被告答辯在卷（見本院
    前審卷第一二八頁），依前揭法律規定，均仍認有證據能力。被告辯護人於本院
    抗辯證人蔡倍松、甲○○於警訊中之陳述無證據能力云云，顯屬無據，核先敘明
    。
貳、罪責認定方面：
一、訊據上訴人即被告戊○○固坦承右揭八十七年十一月右揭時地受友人丙○○之託
    ，寄藏如附表所示之手槍、子彈、爆裂物，以及於八十八年九月二十九日六時三
    十分許，，與林宗龍持附表編號(二)所示之制式手槍，至臺中市○○路○段四十八
    之三號「茂興公司」，向被害人甲○○借取一萬元等情，然矢口否認有何強盜犯
    行，並辯稱：(1)其寄藏上開手槍、子彈、爆裂物之初即有持之犯罪之意圖；(2)其
    持上開手槍，只是放在甲○○面前，欲質借一萬元，甲○○即囑其員工將錢拿出
    來交其執持，其並未以槍抵住甲○○身體，亦無強盜意思云云。惟查：
  (一)被告於八十七年十一月間受友人丙○○之託，寄藏如附表所示之手槍、子彈、爆
    裂物，並將將上開手槍、子彈、爆裂物，分別藏放於附表所示之查獲處所，而於
    附表所示之時地，分別為警起獲等情，業經被告坦承不諱，且有如附表所示之扣
    案物品可資佐證，故被告上開自白應予事實相符而堪採信。
  (二)又扣案之上開手槍、子彈、爆裂物經送請內政部警政署刑事警察局鑑定，鑑驗結
    果認為均有殺傷力，茲分述如下：
  (1)編號(一)所示爆裂物，外觀係以一直徑四．五公分、高六公分及外包黃色牛皮紙之
    硬質塑膠罐為容器，內裝鐵釘及螺絲釘各一支、直徑０．五公分之鋼珠十二粒、
    摔炮及黑色火藥約一五０公克，利用撞擊點火引爆，經以水砲擊解，發生爆裂，
    認具危險性及殺傷力，此有編號(一)所示之該局爆炸（裂）物鑑驗處理通知書影本
    一紙足憑。
  (2)編號(二)所示制式手槍，認係美國ＣＯＬＴ廠製ＣＯＬＴＳＴＡＣＴＩＣＡＬ型之
    半自動手槍，未發現槍號，槍管內具六條左旋來復線，機械性能良好，認具殺傷
    力；另子彈二顆，認均係制式口徑９mm之半自動手槍用子彈，其彈底標記為“
    ACP97LUGER 9mm”（均已試射），認均具殺傷力；另爆裂物四枚：第一枚爆裂物
    重約四八０公克，係以高十公分及直徑七．六公分之錫箔紙筒為容器，內裝黑色
    火藥、摔炮及鋼珠約五十粒。第二枚爆裂物重約三九０公克，係以高十五公分及
    直徑五．五公分之紙筒為容器，內裝黑色火藥及打火機。第三枚爆裂物重約三九
    ０公克，係以高十公分及直徑五．五公分之紙筒為容器，內裝火藥、摔炮及鋼珠
    約四十四粒。第四枚爆裂物重約二七０公克，係以高十公分及直徑五．五公分之
    紙筒為容器，內裝火藥，外包摔炮二十二粒及鋼珠約十粒。以上四枚爆裂物，均
    以熱熔膠封口，皆外露長約七公分之爆竹蕊為引信，可利用點火或撞擊方式引爆
    ，經以水砲逐一擊解，均發生爆炸，碎片四射，認均具破壞性殺傷力。此有編號
    (二)所示鑑驗通知書及爆炸（裂）物鑑驗處理通知書影本各一紙可參。
  (3)編號(三)所示改造手槍一枝，認係仿ＧＬＯＣＫ廠半自動手槍製造之金屬玩具手槍
    ，換裝土造金屬槍管而成之改造手槍，經檢視，欠缺抓子鉤，其他部分機械性能
    良好，可擊發適用子彈，認具殺傷力；另送鑑子彈四顆，鑑驗情形如下：三顆，
    認均係口徑九mm制式子彈，經檢視，子彈彈頭上均具拔彈之工具痕跡，均經試射
    ，均可擊發，認均具殺傷力。一顆，認係由土造金屬彈頭加裝直徑約八．八mm之
    金屬彈頭組合而成之土造子彈，經實際試射，可擊發，認具殺傷力，此有編號(三)
    所示之槍彈鑑定書一份可參。
  (4)編號(四)所示改造手槍一枝，認係由仿ＧＬＯＣＫ廠半自動手槍製造之金屬玩具手
    槍，換裝土造金屬槍管改造而成之改造手槍，機械性能良好，可擊發適用子彈，
    認具殺傷力，此有編號(四)所示槍彈鑑定書一份可參。
  (三)被告與林宗龍，共同於八十八年九月二十九日六時三十分許，持編號(二)所示制式
    手槍強盜被害人甲○○現金一萬元之右揭事實，業據被害人甲○○於警訊、偵查
    及原審審理中指述甚詳，核與同案共犯林宗龍於警訊及偵查中供述情節大致相符
    ，且共犯林宗龍於警訊、偵查均供述，被告確實持槍抵住被害人甲○○之身體無
    訛，此外並有編號(二)所示制式手槍一枝扣案可資佐證，故被害人上開指訴即屬真
    實而堪採信。本院審酌被告持手槍抵住被害人肚子或身體，再開口向被害人要錢
    ，衡諸常情，客觀上被害人確實會受脅迫而心生畏懼，且達於不能抗拒之程度，
    而被害人於原審亦指稱當時沒有辦法抗拒，如果抗拒擔心會遭開槍，所以花錢消
    災等語（見原審訴緝五六一號卷第一二三頁），足徵被害人主觀上亦心生恐懼，
    並達於不能抗拒之程度甚明。從而被告與共犯林宗龍右揭強盜犯行應堪認定。
  (四)被告雖辯稱並未持槍抵住被害人，亦未恐嚇被害人，僅係以槍質押向被害人借錢
    云云；共犯林宗龍於原審八十九年度訴字第二八七七號案件審理中改稱係因遭警
    刑求始為自白，於本院前審調查中則證稱被告係持槍向被害人質押借錢，未以槍
    抵住被害人云云。然共犯林宗龍供述本件被告持槍抵住被害人身體等情節，係自
    警訊供述及偵查中三次供述始終如一，其於原審前開案件審理中更供稱在分局之
    警訊筆錄實在，且所供適與被害人指述情節一致，足證其當時之供述與事實相符
    。其事後在原審辯稱遭刑求及在本院證述未強盜被害人財物云云，應係為己卸責
    及為本件被告迴護之詞，不足採信，被告辯護人於本院請求再行傳喚共犯林宗龍
    云云，本院認共犯林宗龍迭於警訊、偵查、原審多次供述，並經本院審認如上，
    上開證據調查之聲請已無必要。另被害人於警訊、偵查中，警察、檢察官均漏未
    訊之是否會心生恐懼而達於不抗拒，於原審訊問時雖另陳稱當時「當時不是很害
    怕，----我以為是假槍」云云，然被害人亦表示其擔心被告對其開槍，係處於無
    法抗拒之狀態已如前述，且縱使被害人主觀上懷疑被告所持手槍可能是假槍，然
    於案發當時被害人實難完全確認，故被害人心中仍害怕遭開槍，從而被害人前述
  在原審所稱「不是很害怕」，顯係因事隔數年，事過境遷，心理已不復當年案發
    時之緊張恐懼，始有此言，並不能據為有利被告之認定。被告前揭辯詞，顯屬事
    後卸責之詞，不足採信。
  (五)又被告於原審九十一年十二月二日調查中雖供稱其實施本件強盜犯行所持之手槍
    為附表編號(三)所示改造手槍，然於九十二年三月十七日經原審當庭提示本件扣案
    之手槍，則改稱係持有這把制式手槍無訛（見原審卷第一六一頁），本院審酌原
    審於九十一年十二月二日調查中並未提示手槍實物，僅提供影印卷宗予被告辨識
    ，較有誤認之可能，故認被告於九十二年三月十七日就實物所為指認，應屬可採
    。
  (六)被告於本院前審雖辯稱其寄藏之時間應在第一次為警查獲之前三、四個月，即八
    十八年三、四月間，並稱其寄藏之初，即有持之犯罪之意圖云云，然：被告供稱
    係因丙○○積欠他人債務，出國躲避債務，而將槍、彈交由被告寄藏，並非被告
    主動自丙○○處取得。被告既係被動地由其友人處取得手槍、子彈及爆裂物予寄
    藏，而非主動尋找槍彈之來源，此與主觀上本有犯罪意圖而寄藏槍彈之情形，並
    不相同。再者，被告於原審明確供稱係於八十七年十一月間，開始寄藏上開手槍
  、子彈及爆裂物，其於寄藏槍彈後約十個月，即八十八年九月二十九日，始與被
    告林宗龍持編號(二)所示之制式手槍至「茂興公司」強盜被害人甲○○之財物，以
    被告所犯寄藏手槍罪及強盜罪所間隔之時間觀之，亦難認為被告係意圖犯本件強
    盜罪而受託寄藏上開手槍、子彈及爆裂物。則被告事後改辯稱其係在八十八年三
    、四月間始寄藏上開物品，並意圖供犯罪之用而寄藏槍彈云云，顯係為符合刑法
    牽連犯相關規定，冀求從輕論處故為供述，自不足採信。
  (七)按裁判上之一罪其一部分犯罪如已因案被發覺，之後被告雖在檢察官或司法警察
    官訊問中陳述其餘未發覺之部分犯罪行為，並不符合刑法第六十二條之規定，不
    應認有自首之效力，此有最高法院九十一年台上字第三○五四號判決可資參考。
    本案被告以同一行為寄藏槍、彈、爆裂物，係一行為觸犯數罪名，而被告寄藏編
    號(一)、(二)所示爆裂物、手槍、子彈，既已先為警方查獲，則其事後帶同警察起獲
    附表編號(三)、(四)所示之手槍、子彈之行為，自不符刑法第六十二條之自首要件。
    另按犯槍砲彈藥刀械管制條例之罪，於偵查或審判中自白，並供述全部槍砲、彈
    藥、刀械之來源及去向，因而查獲或因而防止重大危害治安事件之發生者，減輕
    或免除其刑，槍砲彈藥刀械管制條例第十八條第四項雖定有明文，然本件被告雖
    帶警起獲編號(三)、(四)所示手槍、子彈，並未因此查獲或防止重大危害治安事件之
    發生，自不符上開減輕之規定，附此說明。綜上所述，本件事證明確，被告犯行
    堪予認定。
二、按刑法上所謂兇器，其種類並無限制，凡客觀上對於人之生命、身體、安全構成
    威脅，具有危險性之兇器均屬之，而制式手槍依社會通念，在客觀上足以對於人
    之生命、身體構成傷害或威脅，顯為具有危險性之兇器無訛。核被告寄藏如附表
    所示手槍、子彈、爆裂物之所為，係犯槍砲彈藥刀械管制條例第七條第四項之未
    經許可，寄藏手槍、爆裂物罪、第十一條第四項之未經許可，寄藏可發射子彈具
    殺傷力之槍枝罪、第十二條第四項之未經許可，寄藏子彈罪；被告被告未經許可
    持有編號(二)所示制式手槍，以強盜他人之財物，所為係犯刑法第三百三十條第一
    項之加重強盜罪。又：
  (一)被告行為後，槍砲彈藥刀械管制條例分別於八十九年七月五日、九十年十一月十
    四日修正公布，是被告犯罪後法律雖有變更，然新法有關處罰犯罪之刑度均與被
    告行為時之槍砲彈藥刀械管制條例所定相同，比較新舊法，依刑法第二條第一項
    前段之規定，自應適用裁判時之槍砲彈藥刀械管制條例。
  (二)被告行為後，懲治盜匪條例已於九十一年一月三十日公布廢止，刑法第三百二十
    八條、第三百三十條至三百三十二條，有關強盜罪之條文亦同時修正公布，均於
    同年二月一日生效。被告所犯加重強盜罪之法定本刑，依修正後之刑法第三百三
    十條第一項之規定，為七年以上有期徒刑，較諸懲治盜匪條例第五條第一項第一
    款所規定之無期徒刑或七年以上有期徒刑為輕。被告行為時懲治盜匪條例尚未公
    布廢止，其所犯之罪該條例及刑法同有處罰之規定，因懲治盜匪條例為刑法之特
    別法，依特別法優於普通法之法律適用原則，自無適用修正前普通刑法之餘地，
    但於該條例廢止後，自應回歸適用刑法之相關規定。又懲治盜匪條例之廢止，與
    刑法強盜罪相關條文之修正，係同時公布，立法之目的在以修正後之刑法取代該
    條例，避免修正前之刑法發生中間法之效力。就被告所犯之罪而言，懲治盜匪條
    例名曰廢止，因廢止前後均有刑罰規定，自屬刑法第二條第一項之行為後法律有
    變更，而非犯罪後之法律已廢止其刑罰。依刑法第二條第一項之規定，自應就被
    告行為時有效之懲治盜匪條例第五條第一項第一款與裁判時之修正後之刑法第三
    百三十條第一項為比較，而適用有利於被告之修正後即現行刑法第三百三十條第
    一項論處。至修正前之刑法第三百三十條第一項，既非中間法，即不生比較適用
    中間法問題（最高法院九十二年台上字第九八號判決意旨可資參照）。
  (三)被告戊○○與林宗龍二人間，就上開加重強盜犯行，有犯意聯絡及行為分擔，為
    共同正犯。被告於同一時地，以同一行為，而觸犯上開槍砲彈藥刀械管制條例第
    七條第四項、第十一條第四項、第十二條第四項等罪名，為想像競合犯，應依法
    從情節較重之同條例第七條第四項未經許可，寄藏手槍罪處斷。
  (四)按寄藏與持有，均係將物置於自己實力支配之下，僅寄藏必先有他人之持有行為
    ，而後始為之受寄代藏而已，故寄藏之受人委託代為保管，其保管之本身，亦屬
    持有，不過，此之持有係受寄之當然結果。又（修正前）槍砲彈藥刀械管制條例
    第七條第四項，第十一條第二項係將「持有」與「寄藏」為分別之處罰規定，則
    單純之「持有」，固不包括「寄藏」，但「寄藏」之受人委託代為保管，其保管
    之本身所為之「持有」，既係「寄藏」之當然結果，法律上自宜僅就「寄藏」行
    為為包括之評價，不應另就「持有」予以論罪，此有最高法院七十四年台上字第
    三四００號判例意旨參照。又按持用槍砲為強盜或其他犯罪行為，如其持有之初
    即意圖供自己犯罪之用，其持有槍砲與強盜或其他所犯罪名即有方法與目的之牽
    連關係，應依刑法第五十五條從一重處斷，如其持有之初並無意圖供自己犯該罪
    ，或無供自己犯罪之意圖而僅單純持有，以後始另行起意，則其所犯持有槍砲罪
    與強盜罪或其他罪名，應依刑法第五十條併合處罰。本案被告戊○○係受其友人
    丙○○之託而代為保管上開槍、彈、爆裂物，嗣才另行起意持編號(二)所示制式手
    槍強盜財物已如前述，則被告寄藏附表所示手槍、子彈、爆裂物後，持有上開物
    品之行為，乃屬寄藏後之當然結果，不另論罪。被告復持編號(二)所示手槍犯加重
    強盜罪之持有制式手槍行為，已為原先因寄藏後而持有之行為所吸收，亦不另論
    罪。被告所犯寄藏手槍罪與加重強盜罪間，犯意各別，行為互殊，自應予分論併
    罰。
  (五)公訴法條雖未敘及被告寄藏如附表編號所示制式手槍之犯行，然起訴事實已記載
    「由戊○○持有不明型號之槍枝」，亦即公訴人對於被告持有附表編號(二)所示手
    槍之犯行業已起訴，起訴效力即及於實質上一罪之寄藏行為；另被告寄藏如附表
    編號(一)爆裂物、編號(二)制式子彈、爆裂物之事實；檢察官移送併辦被告寄藏如編
    號(三)所示手槍、子彈、編號(四)所示手槍之事實，均與前揭起訴部分有裁判上一罪
    之關係，本院自得併予審理。
  (六)被告曾因違反槍砲彈藥刀械管制條例等案件，經臺灣彰化地方法院判處有期徒刑
    一年四月確定。又因二次違反麻醉藥品管理條例案件，分別經臺灣彰化地方法院
    判處有期徒刑六月確定，臺灣臺北地方法院判處有期徒刑七月確定，經定執行刑
    為有期徒刑一年。再因違反懲治盜匪條例等案件，經臺灣彰化地方法院判處有期
    徒刑一年二月確定。上開案件接續執行，於八十五年八月七日入監執行，八十七
    年七月六日縮短刑期假釋，於八十八年十一月六日假釋期滿執行完畢後。被告自
    八十七年十一月寄藏上開槍彈起，至九十一年十月八日始為警查獲，其已因假釋
    已期滿執行完畢，故其於五年以內再犯未經許可寄藏手槍之有期徒刑以上之罪，
    為累犯，應依刑法第四十七條規定加重其刑。
三、原審判決依槍砲彈藥刀械管制條例第七條第四項、十一條第四項、第十二條第四
    項，刑法第十一條前段、第二條第一項前段、第二十八條、第三百二十一條第一
    項第三款、第三百三十條第一項、第五十五條前段、第四十七條、第四十二條第
    三項、第五十一條第五款、第三十八條第一項第一款，罰金罰鍰提高標準條例第
    二條之規定，並審酌手槍、子彈氾濫之情形已嚴重影響臺灣社會之治安狀況，對
    於一般人民生活安寧造成嚴重影響，被告明知寄藏手槍、子彈及爆裂物係違法行
    為，竟仍在假釋期間內，自其友人處取得上開槍彈及爆裂物，又持手槍強盜他人
    財物，且多次逃避警察機關之追捕，被告所為惡性非輕，並審酌其為警察查獲後
    供出其他槍、彈之寄藏地點，且犯罪後坦承部分犯行等一切情狀，就被告未經許
    可寄藏手槍部分，量處處有期徒刑六年二月，併科罰金新臺幣貳拾萬元；就被告
    所犯加重強盜罪部分，量處有期徒刑八年，並定應執行刑及就罰金部分諭知易服
    勞役之折算標準；並敘明如附表應沒收物欄所示之物為違禁物，均應依刑法第三
    十八條第一項第一款規定沒收；另原具有殺傷力之子彈六顆及爆裂物五枚，均已
    因鑑驗試射或引爆而失其原有子彈及爆裂物之結構及效能，不具有殺傷力，已非
    違禁物而成廢棄之物，自無庸併為沒收之宣告；另扣案之子彈半成品二顆、火藥
    四罐、底火一罐、底火三十顆、引信七條（上述扣押物因警察機關承辦人員異動
    ，均已遺落，此有彰化縣警察局北斗分局九十二年三月十七日北警刑字第０九二
    ００一二九０五－０號函，在卷可查），及彈珠一罐、彈頭八顆、彈殼一顆，雖
    係被告戊○○所有，然並無證據證明係違禁物，亦未供被告犯罪所用，又工具組
    一盒則非被告所有，均不予宣告沒收，另敘明槍砲彈藥刀械管制條例第十九條之
    有關保安處分強制工作之規定，業經總統於九十年十一月十四日公布修正廢止，
    同年月十六日生效，依刑法第二條第二項保安處分適用裁判時法律之規定，自無
    需再對被告戊○○為保安處分之宣告，核其認事用法，並無不當，量刑亦稱妥適
    ，被告上訴仍執前揭辯詞，無理由，應予駁回。
參、據上論斷，應依刑事訴訟法第三百六十八條，判決如主文。
本案經檢察官丁○○到庭執行職務。
中      華      民      國    九十三    年      三      月     十八     日
                                   臺灣高等法院臺中分院刑事第八庭
                                         審判長法  官  羅  得  村
                                               法　官  黃  文  進
          　　法　官  陳  毓  秀
右正本證明與原本無異。
如不服本判決應於收受送達後十日內向本院提出上訴書狀，其未敘述上訴之理由者並
得於提起上訴後十日內向本院補提理由書（均須按他造當事人之人數附繕本）。
                                               書記官  吳  宗  玲
中     華     民     國     九十三     年      三      月     十九      日
附錄本案論罪科刑主要法條：
槍砲彈藥刀械管制條例第七條第四項：
未經許可，持有、寄藏或意圖販賣而陳列第一項所列槍砲、彈藥者，處五年以上有期
徒刑，併科新臺幣一千萬以下罰金。
法第三百三十條第一項：
犯強盜罪而有第三百二十一條第一項各款情形之一者，處七年以上有期徒刑。
刑法第三百二十一條第一項：
犯竊盜罪而有左列情形之一者，處六月以上、五年以下有期徒刑：
一  於夜間侵入住宅或有人居住之建築物、船艦或隱匿其內而犯之者。
二  毀越門扇、牆垣或其他安全設備而犯之者。
三  攜帶兇器而犯之者。
四  結夥三人以上而犯之者。
五  乘火災、水災或其他災害之際而犯之者。
六  在車站或埠頭而犯之者。
                                                              　　　　　Ｆ
【附表：查獲經過及扣案物品】
┌──┬──────┬───────┬───────┬─────┬────────┬────────────┐
│編號│ 查獲時間   │  查獲地點    │ 扣案物品     │ 應沒收物 │ 鑑定報告       │ 備  註                 │
├──┼──────┼───────┼───────┼─────┼────────┼────────────┤
│    │八十八年七月│彰化縣埤頭鄉豐│爆裂物一枚    │無（已引爆│內政部警政署刑事│彰化地院九十一年訴字第一│
│    │十六日晚上九│崙村埤周路一二│（另子彈半成品│不具殺傷力│警察局刑偵字第七│三五一號卷（含九十一年度│
│    │時五十分許  │三巷一號住處  │二顆、火藥四罐│，爰不另諭│六六二二號（見偵│偵緝字第四一八號卷）移送│
│    │            │              │、底火一罐、底│知沒收）  │字第七四九一號影│原審參酌                │
│    │            │              │火三十顆、引信│          │印卷第二二頁頁）│                        │
│ (一) │            │              │七條，因警察機│          │                │   │
│    │            │              │關承辦人員異動│          │                │                        │
│    │            │              │，均已遺落。另│          │                │                        │
│    │            │              │扣案之彈珠一罐│          │                │                        │
│    │            │              │、彈頭八顆彈殼│          │                │                        │
│    │            │              │一顆非違禁物與│          │                │                        │
│    │            │              │本案無關）    │          │                │                        │
├──┼──────┼───────┼───────┼─────┼────────┼────────────┤
│    │八十八年十月│在中山高速公路│美製手槍一支（│上開美製手│內政部警政署刑事│彰化地院九十一年訴字第一│
│    │十一日十七時│彰化交流道，搭│含彈匣一個，槍│槍一支（含│警察局刑鑑字第一│三五一號卷（含九十一年度│
│    │四十分許    │乘案外人乙○○│枝管制編號：一│彈匣一個）│一六九四八號、刑│偵緝字第四一八號卷）參酌│
│    │            │所駕駛之計程車│0000000│，另子彈已│偵五字第一二九三│                        │
│ (二) │            │為警攔檢，鄭敬│○九）、制式子│試射完畢、│七五號（見彰警刑│                        │
│    │            │仁趁機逃逸，於│彈二顆、土製爆│土製爆裂物│字第三七一五六號│                        │
│    │            │計程車上遺留扣│裂物四枚      │已引爆，均│影印卷第二七、二│                        │
│    │            │案物品，經警方│              │已不具殺傷│八頁）          │                        │
│    │            │於車上採取指紋│              │力，不另諭│                │                        │
│    │            │送驗後查得上情│              │知沒收。  │                │                        │
├──┼──────┼───────┼───────┼─────┼────────┼────────────┤
│    │九十一年十月│在台北縣蘆洲市│改手槍一支（槍│上開改手槍│內政部警政署刑事│九十二年度偵字第四八六、│
│    │三日十六時許│長安街長安公園│枝管制編號：一│一支（子彈│警察局刑鑑字第○│四八七號移送併辦部分（含│
│    │            │內為警緝獲，帶│0000000│四顆均已試│00000000│九十一年度偵字第六九○一│
│    │            │同警方至彰化縣│五○號）、制式│射完畢，已│三號（見偵字第六│、七○一九號）          │
│    │            │埤頭鄉埤頭村埤│子彈三顆、改造│不具殺傷力│九○一號卷第三九│                        │
│ (三) │            │頭路二三一之二│子彈一顆。    │，不另諭知│頁）            │                        │
│    │            │號旁廢棄農用搬│              │沒收）    │                │                        │
│    │            │運車內，起獲改│              │          │                │                        │
│    │            │造手槍一把及子│              │          │                │                        │
│    │            │彈四顆。      │           │          │                │                        │
├──┼──────┼───────┼───────┼─────┼────────┼────────────┤
│    │九十一年十月│為警借提至彰化│改造手槍一支（│上開改造手│內政部警政署刑事│同右                    │
│    │八日十六時許│縣埤頭鄉芙朝村│槍枝管制編號：│槍一支。  │警察局刑鑑字第○│                        │
│ (四) │            │三塊厝公墓起獲│0000000│          │00000000│                        │
│    │            │改造手槍一把  │九六八號）    │          │二號（見偵字第六│                        │
│    │            │              │              │          │九○一號卷第四八│                        │
│    │            │              │              │          │頁）            │                        │
└──┴──────┴───────┴───────┴─────┴────────┴────────────┘
   　　　　Ｆ
